# 长期股权投资业务咨询

提问人：longshiqi 时间：2014-03-05 17:38:11
请问陈版主： 下面的例子怎么账务处理： A公司以 800 万元投资B公司，持股比例为80%，投资时B公司净资产为 1000 万元，B公司经营状况如下：第一年、第二年、第三年分别亏损 200 万元，第三年 12 月 31 日转让上述全部股份，转让价格为 600 万元。问题如下：
1 、做出母公司单体转让分录； 2 、第三年合并报表分录处理，第三年在合并报表层面上体现的投资收益是多少？

回答人：chenyiwei
1 、你要明确的是这三年内A的单体层面是否需对B计提减值准备，否则A的单体层面的会计处理是会有疑问的。虽然最终单体层面亏损 200 万，但这 200 万在各年度之间的分配会有问题。 2 、合并报表层面，第三年内将B的全年利润表纳入合并报表（体现为具体的收入、成本等项目，净影响为亏损 200 万元），同时确认股权转让收益（确认为投资收益）＝600-(800－200*3)=400万元。（注：此处假设不存在B的可辨认净资产公允价值调整、内部交易未实现损益等需要考虑的特殊因素）。

提问人：longshiqi 时间：2014-03-06 09:25:53
陈老师您好，确认股权转让收益（确认为投资收益）＝600-(800－ 200 3)=400 万元吗？还是 =600-(800 － 200 3*80%)=280万元？谢谢。

回答人：chenyiwei
抱歉，应该是如你所说， 280 万。

提问人：longshiqi 时间：2014-03-11 10:45:36
陈老师您好，咨询一下以下一个问题： A公司是软件企业，各个事业部比较独立，是一个利润中心也是销售中心，目前公司没有独立的研发部门，现在的问题是事业部费用化的研发支出结转到销售费用还是管理费用？谢谢。

回答人：chenyiwei
应计入管理费用。费用的功能分类要站在整个企业的角度上看。

提问人：longshiqi 时间：2014-03-24 13:10:16
陈老师您好，有个问题咨询您一下，谢谢！ A公司是一个软件开发企业，面对的客户比较强势(为政府、金融机构等），签订的软件开发合同均写明有初验、中验、终验，但是软件已经开发完毕，合同款项均收到，发票也全部开具完毕，开发的软件客户都已经开始使用了，但是客户没有给初验、中验、终验报告。在这种情况下，能确认收入吗？

回答人：chenyiwei
1 、截至资产负债表日，合同义务是否已经实质上履行完毕，是否还需要发生较大的工作量和后续成本？ 2 、合同金额是否已经确定？ 3 、能否合理估计款项收取的可能性和预计收款时间？ 4 、预计最终验收顺利通过的可能性？

提问人：longshiqi 时间：2014-04-03 00:01:24
陈老师您好，有个问题咨询您一下：A公司投资一个基金管理公司B（有限公司），是B的控股股东，基金管理公司B成立一个C合伙企业，C合伙企业以基金投资一个D企业，是D企业的控股股东，现在问，基金公司B能合并D企业的报表吗？现在的情况是，基金管理公司可以通过合伙企业C控制D公司的财务和经营政策，但是如果基金到期，清算的时候只能享有20%的基金收益.

回答人：chenyiwei
如果确实控制的，应纳入合并报表范围。另外请考虑新准则下关于投资主体的豁免规定是否对本问题的结论有影响。

提问人：longshiqi 时间：2014-04-14 17:31:35
陈老师您好，想问一下用固定资产评估增值出资要交所得税，在出资人货币资金困难的情况下可以延期缴纳吗？如果延期的话，可以延期多久？有相关规定吗？谢谢

回答人：chenyiwei
国家税务总局公告 2010 年 19 号：
国家税务总局公告 2010 年第 19 号
国家税务总局关于企业取得财产转让等所得企业所得税处理问题的公告
根据《中华人民共和国企业所得税法实施条例》第二十五条规定，现就企业以不同形式取得财产转让等收入征收企业所得税问题公告如下：
一、企业取得财产（包括各类资产、股权、债权等）转让收入、债务重组收入、接受捐赠收入、无法偿付的应付款收入等，不论是以货币形式、还是非货币形式体现，除另有规定外，均应一次性计入确认收入的年度计算缴纳企业所得税。
二、本公告自发布之日起 30 日后施行。 2008 年 1 月 1 日至本公告施行前，各地就上述收入计算的所得，已分 5 年平均计入各年度应纳税所得额计算纳税的，在本公告发布后，对尚未计算纳税的应纳税所得额，应一次性作为本年度应纳税所得额计算纳税。
特此公告。
二○一○年十月二十七日
分送：各省、自治区、直辖市和计划单列市国家税务局、地方税务局。 国家税务总局办公厅 2010 年 11 月 1 日印发 校对：所得税司

提问人：longshiqi 时间：2014-10-29 10:09:46
陈老师您好，问您个问题： 1997 年 7 月 1 日财政部、 交通部发布《高速公路公司财务管理办法》，第二十六条　虽已交付使用但尚未办理竣工决算的工程，自交付使用之日起，按工程预算、造价或者工程成本等资料，估价转入交付使用资产。其中，属固定资产的，应计提折旧。竣工决算办理完毕后，按照决算数调整原估价和已计提折旧。这个规定说要调整已经计提的折旧，但是注册会计师会计科目固定资产那一章说不要调整已经计提的折旧。请问一下，这两个规定有矛盾吗？谢谢。

回答人：chenyiwei
现在应以会计准则的规定为准。